臺灣桃園地方法院民事判決　九十一年度訴字第一○八六號
　　原　　　告　玉山商業銀行股份有限公司
　　法定代理人　壬○○
　　訴訟代理人　甲○○
　　　　　　　　乙○○
　　被　　　告　辛○○
　　　　　　　　癸○○
　　　　　　　　子○○
　　　　　　　　庚○○
　　　　　　　　己○○
　　　　　　　　丁○○
　　　　　　　　丙○○
　　　　　　　　戊○○
右當事人間請求清償債務事件，本院判決如左：
    主      文
被告應連帶給付原告新台幣貳拾貳萬肆仟陸佰參拾玖元，及自民國九十年五月六日起
至清償日止，按年息百分之捌點陸肆計算之利息，暨自民國九十年六月六日起至清償
日止，逾期六個月以內者，按上開利率百分之十，逾期六個月以上者，按上開利率百
分之二十計算之違約金。
被告應連帶給付原告新台幣參拾伍萬陸仟參佰貳拾壹元，及自民國九十一年二月二十
四日起至清償日止，按年息百分之玖點壹柒計算之利息，暨自民國九十一年三月十五
日起至清償日止，逾期六個月以內者，按上開利率百分之十，逾期六個月以上者，按
上開利率百分之二十計算之違約金。
訴訟費用由被告連帶負擔。
    事      實
甲、原告方面：
一、聲明：如主文第一項、第二項所示。
二、陳述：
（一）訴外人游文良（於民國九十一年三月一日死亡）於八十七年十月二十八日，邀
      被告辛○○、癸○○為連帶保證人，向原告借款新台幣（下同）三百六十萬元
      ，約定於一０七年十月二十八日清償完畢，約定利息按原告訂定之基本放款利
      率加碼百分之零點三六機動計息【本件原告得請求全部給付時，基本放款利率
      為百分之八點二八，原告得請求之利率即為百分之八點六四】，約定自八十七
      年十月二十八日起至一０七年十月二十八日止，以每一個月為一期，共分二百
      四十期，按期平均攤還本息，如未按期攤還本金或繳納利息時，除仍按上開利
      率計息外，逾期在六個月以內者，按上開利率之百分之十，逾期在六個月以上
      者，按上開利率百分之二十加付違約金；惟上開借款，訴外人游文良僅攤還至
      九十年五月五日止，尚結欠本金二十二萬四千六百三十九元，及自同年月六日
      起之利息、自同年六月六日起之違約金。迭經催討無效，依借款契約其他約定
      事項第五條第一項約定，此部分借款視同全部到期。
（二）又訴外人游文良於八十七年十月二十八日，邀被告辛○○、癸○○為連帶保證
      人，向原告借款六十萬元，約定於九十四年十月二十八日清償完畢，約定利息
      按原告訂定之基本放款利率加碼百分之一點零一機動計息【本件原告得請求全
      部給付時，基本放款利率為百分之八點一六，原告得請求之利率即為百分之九
      點一七】，約定自八十七年十月二十八日起至九十四年十月二十八日止，以每
      一個月為一期，共分八十四期，按期平均攤還本息，如未按期攤還本金或繳納
      利息時，除仍按上開利率計息外，逾期在六個月以內者，按上開利率之百分之
      十，逾期在六個月以上者，按上開利率百分之二十加付違約金；惟上開借款，
      訴外人游文良僅攤還至九十一年二月二十三日止，尚結欠本金三十五萬六千三
      百二十一元，及自同年月二十四日起之利息、自同年三月十五日起之違約金。
      迭經催討無效，依借據約定書第一條第一項約定，此部分借款亦視同全部到期
      。
（三）被告子○○於八十九年五月二十二日與原告簽訂連帶保證書，連帶保證凡原告
      持有訴外人游文良於現在及將來所簽章之付款、承兌、背書或保證之票據、借
      據、契約及其他一切債務憑證以八十萬元為限額，與訴外人游文良負連帶償還
      責任。而訴外人游文良於九十一年三月一日死亡，其兄弟姊妹即被告庚○○、
      己○○、丁○○、丙○○、戊○○為其繼承人，該等五人均未於法定期間內向
      法院為拋棄繼承或限定繼承之意思表示，應承受訴外人游文良財產上之一切權
      利、義務。故原告對於訴外人游文良所欠之上開二筆債務，爰依消費借貸、連
      帶保證契約及繼承之法律關係，請求被告八人連帶給付如主文第一項、第二項
      所示之金額。
三、證據：提出借據、借款契約、連帶保證書各一紙、放款支出傳票、收入傳票各二
    紙（以上均為影本）、客戶信用查詢單、存放款利率查詢單、繼承系統表各一紙
    、交易明細查詢單四紙、戶籍謄本十一紙、戶籍登記簿七紙為證。
乙、被告子○○未於言詞辯論期日到場，據其以前到場所為陳述略稱：
一、聲明：原告之訴駁回。
二、陳述：伊確實有與原告簽訂連帶保證書，對於原告提出之放款支出傳票、收入傳
    票、客戶信用查詢單、存放款利率查詢單、交易明細查詢單均不爭執，但是伊已
    與原告八德分行之人員談妥還款事宜，達成訴訟外和解。
丙、被告辛○○、癸○○、庚○○、己○○、丁○○、丙○○、戊○○均未於言詞辯
    論期日到場，亦均未提出準備書狀作何聲明或陳述。
    理　　　由
甲、程序方面：
一、本件原告起訴時，係請求被告游文良、辛○○、癸○○、子○○連帶清償債務，
    嗣於九十一年八月二十日具狀追加游文良之繼承人庚○○、己○○、丁○○、丙○○、戊○○為被告，就被告辛○○部分並追加繼承之法律關係併為請求（有關
    被告游文良部分則於九十一年十月四日日撤回），原告此部分追加，請求之基礎
    事實同一，且不甚礙被告之防禦及訴訟之終結，依民事訴訟法第二百五十五條第
    一項、第二項、第七項之規定，應予准許。
二、本件被告均未於言詞辯論期日到場，核無民事訴訟法第三百八十六條各款所列情
    形，爰依原告之聲請，由其一造辯論而為判決。
乙、得心證之理由：
一、本件原告主張之事實，業據其提出與所述相符之借據、借款契約、連帶保證書各
    一紙、放款支出傳票、收入傳票各二紙（以上均為影本）、客戶信用查詢單、存
    放款利率查詢單、繼承系統表各一紙、交易明細查詢單四紙、戶籍謄本及戶籍登
    記簿各七紙為證。被告子○○對原告主張之事實並不爭執，雖辯稱：伊已與原告
    八德分行之人員談妥還款事宜，達成訴訟外和解云云，為原告所否認，而被告子
    ○○復未提出任何證據以實其說，其前開抗辯應非可採。而被告辛○○、癸○○
    、庚○○、己○○、丁○○、丙○○、戊○○已於相當時期受合法之通知，然於
    言詞辯論期日不到場，亦未提出準備書狀爭執，依民事訴訟法第二百八十條第三
    項準用同法第一項結果，視同被告辛○○、癸○○、庚○○、己○○、丁○○、
    丙○○、戊○○對於原告主張之事實自認，故綜上所述，堪信原告之主張為真實
    。
二、按繼承人對於被繼承人之債務，負連帶責任，民法第一千一百五十三條定有明文
    。從而，原告依消費借貸、連帶保證契約及繼承之法律關係，訴請被告連帶給付
    如主文第一項、第二項所示之本金、利息及違約金，即屬有據，應予准許。
三、據上論結，原告之訴為有理由，依民事訴訟法第三百八十五條第一項前段、第八
    十五條第二項，判決如主文。
中　　　華　　　民　　　國　　九十一　　年　　 十二　　 月　　 二十四　 日
                              臺灣桃園地方法院民事第二庭
~B法　　　官　邱瑞祥
~B法　　　官　管靜怡
~B法　　　官　張明儀
右為正本係照原本作成
如對本判決上訴須於判決送達後二十日內向本院提出上訴狀
中　　　華　　　民　　　國　　九十一　　年　　 十二　　 月　　 二十五　 日
~B法院書記官　黃文琪
